臺灣新竹地方法院民事裁定
                                    109 年度抗字第94號  
抗  告  人  胡紹琳  住○○市○區○○○路000號11樓之2
相  對  人  高鴻聿  住○○市○○路0段00巷00弄00號
上列抗告人因與相對人間聲請本票裁定強制執行事件，抗告人對
於中華民國109年9月18日本院109年度司票字第1438號民事裁定
提起抗告，本院裁定如下：
    主  文
抗告駁回。
抗告程序費用新臺幣壹仟元由抗告人負擔。
    理  由
一、按執票人向本票發票人行使追索權時，得聲請法院裁定後強
    制執行，票據法第123 條定有明文。又本票執票人依上開法
    條之規定，聲請法院裁定許可對發票人強制執行，係屬非訟
    事件，此項聲請之裁定及抗告法院之裁定，僅依非訟事件程
    序，以審查強制執行許可與否，並無確定實體上法律關係存
    否之效力，即法院就本票形式上之要件是否具備予以審查為
    已足，如發票人就票據債務之存否有爭執時，應由發票人另
    提起確認之訴，以資解決，最高法院57年度台抗字第76號著
    有裁判可資參照。
二、本件抗告意旨略以：抗告人當初向相對人借款，抗告人已言
    明在先，須待遺產官司勝訴才有能力還，相對人亦同意之，
    並言明不會逼抗告人，而抗告人另案所提起之遺產官司訴訟
    尚未終結，無法先返還相對人新臺幣（下同）10萬元，抗告
    人現今生活困難，時常向社會處要食品。另抗告人開立之本
    票金額為抗告人實拿金額預加利息，請法院查明。請鈞院將
    原裁定廢棄，給抗告人設法先返還10萬元予相對人之機會。
三、查相對人在原審主張執有抗告人所簽發如原審裁定附表所示
    之本票，該本票已屆期，惟經相對人提示未獲付款，雖屢為
    催討，仍未蒙置理，乃依票據法第123 條及非訟事件法第19
    4 條規定，聲請裁定准予強制執行等語。上情業據相對人提
    出如原審裁定附表所示本票15紙（下合稱系爭本票）為證，
    原審就系爭本票為形式上之審查，認系爭本票並未欠缺本票
    應記載之事項，而為准予強制執行之裁定，經核並無違誤。
    而本票准許強制執行之裁定，係屬非訟事件裁定，為裁定之
    法院僅能就本票為形式上審查，以決定強制執行許可與否，
    並無確定實體上法律關係存否之效力，為裁定之法院亦無從
    為實體法律關係之認定。抗告人雖然主張與相對人約定待遺
    產官司勝訴時還款，且現因生活困難，目前尚無法一次還款
    ，本票上所載之金額亦非實拿金額等語，無論是否屬實，亦
    係當事人間就系爭本票債務金額究為若干及如何償還之實體
    法上之爭執，依前開說明，應由抗告人另行提起實體訴訟以
    資解決，並非本件非訟程序得以審究。從而，抗告意旨指摘
    原裁定不當，求予廢棄，為無理由，應予駁回。
四、據上論結，本件抗告為無理由，依非訟事件法第46條、第21
    條第2 項，民事訴訟法第495 條之1 第1 項、第449 條第1
    項、第95條、第78條，裁定如主文。
中　　華　　民　　國　 109　　年　　12　　月　　18　　日
                  民事第一庭審判長法  官  楊明箴
                                  法  官  王碧瑩
                                  法  官  蔡欣怡
以上正本係照原本作成。　　　　　　　　　　　　　　　　　
如不服本裁定，僅得於收受本裁定正本送達後10日內，以適用法
規顯有錯誤為理由，向本院提出再抗告狀（須附繕本一份及繳納
再抗告裁判費新臺幣1,000元）。
中　　華　　民　　國　 109　　年　　12　　月　　18　　日
                                  書記官  謝國聖